【裁判字號】    92,交聲,215
【裁判日期】    920801
【裁判案由】    聲明異議
【裁判全文】
臺灣臺南地方法院交通事件裁定                    九十二年度交聲字第二一五號
    移
    受處分人
    即異議人  甲○○
右列受處分人因違反道路交通管理處罰條例案件，對於交通部公路總局嘉義區監理所
台南監理站民國九十二年四月二日所為之裁決處分（處分案號：南監五字第裁七四—
Ｖ00000000號），聲明異議，本院裁定如左：
    主  文
異議駁回。
    理  由
一、聲明異議意旨略以：如附件聲明異議狀所載。
二、按汽車駕駛人，行經有燈光號誌管制之交岔路口闖紅燈者，處新臺幣一千八百元
    以上五千四百元以下罰鍰；並記違規點數三點，道路交通管理處罰條例第五十三
    條、第六十三條第一項第三款分別定有明文。
三、經查：
    （一）本件受處分人即異議人甲○○係於民國九十二年二月二十二日十時四十分
          許，駕駛車號ＶＨ─１８８２號自小客車，沿屏東市○○路由北往南方向
          行駛，在行經忠孝路與金城街之設有燈光號誌管制之交岔路口時，遇紅燈
          未停而闖紅燈左轉進入金城街，而為執勤員警見狀當場攔停，並告知其違
          規事實當場製單舉發等情，有屏東縣警察局屏警交字第Ｖ0000000
          0號舉發違反道路交通管理事件通知單及屏東縣警察局九十二年三月六日
          屏警交字第０９２００３６００８號函各一紙在卷可稽，並經本件舉發之
          員警王俊義於本院調查時到庭陳證：「（問：本件是否你告發的，情形如
          何？）是我告發的，當時我是執行十到十二點交通稽查勤務，當時我是站
          在忠孝路與金城街口執行各項交通違規攔檢，當時我看到金城街的綠燈號
          誌已經好幾秒，異議人的車子才從忠孝路由北往東左轉過來，當時異議人
          的車子前面並沒有停駛任何車子，因為金城街的號誌已經變換為綠燈後異
          議人才從忠孝路通過停止線進入岔路口作左轉直接進入金城街，我見狀才
          當場將之攔停，當時忠孝路的號誌我沒有注意到，我只注意到金城街的號
          誌，因為金城街的號誌已經轉換為綠燈，所以忠孝路的號誌不可能仍然為
          綠燈，當時天氣良好視線清楚。並當場繪製現場圖」、「當時我攔下異議
          人後，異議人有請求我不要開單或是罰少一點，我沒有答應，所以異議人
          就拒簽」等語無訛（見本院九十二年五月二十九日訊問筆錄），而異議人
          亦坦承有於右開時、地駕駛該輛自小客車在路口左轉後為警攔停當場製單
          舉發之事實，參諸執勤警員係依法執行公務，與異議人並不相識，素無怨
          隙，苟非實情，自無須恣意誣攀之理。而且警員執行公務本身受行政懲處
          責任之監督，到庭具結作證更以刑罰擔保其真實性，警員應無甘冒行政懲
          處及刑法偽證罪責任而刻意誣陷之必要。因此，可信賴警員王俊義前開陳
          證為真實。
    （二）異議人雖辯稱：其當時是在忠孝路由綠燈變為黃燈時進入該岔路口停車準
          備作左轉，因前面有好幾部車，等到其起步進入金城街時四方行向號誌已
          經變為紅燈，所以在進入金城街後才被攔下來，但其並未闖紅燈云云。惟
          按法院受理交通異議案件，乃是對於交通舉發行政處分審查其是否違法，
          本質上屬於行政爭訟過程，與普通法院審理刑事案件之原則不同。其舉證
          責任之原理，非如刑事案件中，應超越任何合理懷疑始可為有罪判決者之
          嚴格程度。其舉證責任之原理，應與民事訴訟相類似，除有特別規定外，
          基本上準用民事訴訟法，由國家機關與人民二造，各自履行其主觀之舉證
          責任，在過程中各自提出證據；若窮盡各種證據方法，待證結果仍有不明
          時，則由客觀之舉證責任危險分配原則，決定國家機關與人民二造何人應
          受敗訴危險。此參酌行政訴訟法第一百三十六條規定準用民事訴訟法第二
          百七十七條自明。查原裁決機關交通部公路總局嘉義區監理所台南監理站
          ，裁決異議人甲○○紅燈左轉，乃引據舉發單為證。而舉發本件違規事件
          之屏東縣警察局交通警察隊警員王俊義，就本件如何查獲並舉發之經過，
          亦於本院調查時到庭陳證無訛，已如前述，並就異議人所駕之自小客車係
          沿屏東市○○路北向南駛至該交岔路口，遇岔路口之紅燈未停而【闖紅燈
          左轉】進入金城街行駛，經其見狀當場在金城街路口予以攔停並告知其違
          規事實製單舉發等本件違規情節均供述明確，且警員王俊義本身直接見聞
          異議人所駕之自小客車有闖紅燈左轉之事實經過，對事實最為明瞭，又經
          以行政及刑事責任擔保其真實性，而闖紅燈之違規過程，僅約數秒鐘，稍
          縱即逝，此項短暫之事實經過，除全程目睹之警員可資證明外，難有其他
          輔佐證據，是綜合認定證人其陳述為可採信。而異議人既未就舉發員警有
          無舉發錯誤等情提出確實證據以供調查，且未提供任何相關證據足資證明
          執勤員警確有捏造事實違法取締之情事，從而異議人前開所辯，要係卸責
          之詞，自無可採。
    （三）本件異議人有於右述時、地，駕駛前開自小客車行經有燈光號誌管制之交
          岔路口闖紅燈左轉之事實，既可認定，則移送機關即交通部公路總局嘉義
          區監理所台南監理站據此引用前開道路交通管理處罰條例第五十三條、第
          六十三條第一項第三款規定，而裁處異議人罰鍰新臺幣二千七百元並記違
          規點數三點，於法並無不當，異議人異議為無理由，應予駁回。
四、據上論斷，應依道路交通案件處理辦法第十九條，裁定如主文。
中      華      民      國      九十二      年      八      月    一    日
                                  臺灣臺南地方法院交通法庭
                                      法  官  張  瑛  宗
右正本證明與原本無異
如不服本裁定應於送達後五日內向本院提出抗告狀
                                      書記官  陳  志  德
中      華      民      國      九十二      年      八      月    一    日


司法院資訊處製作；財團法人民間司法改革基金會備份。
